ACORDAO-COMPLETO-2449007

ACÓRDÃO DE RELAÇÃO

ACÓRDÃO DE RELAÇÃO 2816/2021 ATA 4/2021 - SEGUNDA CÂMARA

Acórdão 2816/2021-TCU-Segunda Câmara
	Os Ministros do Tribunal de Contas da União ACORDAM, por unanimidade, com fundamento nos arts. 1º, inciso V, e 39, inciso I, da Lei 8.443/1992, c/c os arts. 1º, inciso VIII, 143, inciso II, 259, inciso I, e 260, § 5º, do Regimento Interno/TCU e no art. 7º, inciso II, da Resolução/TCU 206/2007, em considerar prejudicada a apreciação do mérito dos atos de admissão de pessoal a seguir relacionados, por perda de objeto, tendo em vista o exaurimento dos seus efeitos financeiros antes do respectivo processamento por esta Corte, em razão do falecimento dos interessados ou do desligamento do cargo a que se refere o ato, de acordo com os pareceres emitidos nos autos:
1. Processo TC-Processo 046.070/2020-6 (ATOS DE ADMISSÃO) 
	1.1. Interessados: Adriano Batista (XXX.494.758-XX) ; Alysson Antunes Santos (XXX.436.736-XX) ; Antonio Alexandre Osiro (XXX.211.238-XX) ; Antonio Giuvan Soriano (XXX.300.658-XX) ; Carla Cristine Hafle (XXX.951.130-XX) ; Claudio Jose Pacolla (XXX.333.309-XX) ; Dina Maria Castro Guimaraes (XXX.505.937-XX) ; Fernanda Bahiense Silva Melo (XXX.038.007-XX) ; Hector Ricardo Manzor (XXX.769.920-XX) ; Hosana Santiago de Meneses (XXX.792.342-XX) ; Jacira Martins Zanette (XXX.974.298-XX) ; Jeane Filgueiras Aledi Bukowitz (XXX.429.787-XX) ; João Longuinhos Neto (XXX.278.506-XX) ; Jomar Ferreira Mora (XXX.302.147-XX) ; Leoncio Vieira dos Santos (XXX.128.061-XX) ; Marco Aurelio Gomes Carvalho (XXX.782.599-XX) ; Maria Guiomar da Rosa Witeck (XXX.600.300-XX) ; Nildemar de Oliveira Garcia Junior (XXX.279.758-XX) ; Sheilah Maria Sant Iago (XXX.491.247-XX) ; Sonia Correa de Oliveira Codogno (XXX.262.128-XX) .
	1.2. Órgão/Entidade: Banco do Brasil S/A.
	1.3. Relator: Ministro-Substituto Marcos Bemquerer Costa.
	1.4. Representante do Ministério Público: Procurador Marinus Eduardo De Vries Marsico.
	1.5. Unidade Técnica: Secretaria de Fiscalização de Pessoal (Sefip) .
	1.6. Representação legal: não há.
	1.7. Determinações/Recomendações/Orientações: não há.

Segunda Câmara

Banco do Brasil S/A.

Adriano Batista (XXX.494.758-XX); Alysson Antunes Santos (XXX.436.736-XX); Antonio Alexandre Osiro (XXX.211.238-XX); Antonio Giuvan Soriano (XXX.300.658-XX); Carla Cristine Hafle (XXX.951.130-XX); Claudio Jose Pacolla (XXX.333.309-XX); Dina Maria Castro Guimaraes (XXX.505.937-XX); Fernanda Bahiense Silva Melo (XXX.038.007-XX); Hector Ricardo Manzor (XXX.769.920-XX); Hosana Santiago de Meneses (XXX.792.342-XX); Jacira Martins Zanette (XXX.974.298-XX); Jeane Filgueiras Aledi Bukowitz (XXX.429.787-XX); João Longuinhos Neto (XXX.278.506-XX); Jomar Ferreira Mora (XXX.302.147-XX); Leoncio Vieira dos Santos (XXX.128.061-XX); Marco Aurelio Gomes Carvalho (XXX.782.599-XX); Maria Guiomar da Rosa Witeck (XXX.600.300-XX); Nildemar de Oliveira Garcia Junior (XXX.279.758-XX); Sheilah Maria Sant Iago (XXX.491.247-XX); Sonia Correa de Oliveira Codogno (XXX.262.128-XX).

MARCOS BEMQUERER

não há.

ATOS DE ADMISSÃO (ADS)

Secretaria de Fiscalização de Pessoal (Sefip).